【裁判字號】    98,台抗,264
【裁判日期】    980430
【裁判案由】    違反毒品危害防制條例駁回聲請具保停止羈押
【裁判全文】
最高法院刑事裁定              九十八年度台抗字第二六四號
抗  告  人  甲○○
選任辯護人  李成功律師
上列抗告人因違反毒品危害防制條例案件，不服台灣高等法院中
華民國九十八年二月二十五日駁回聲請具保停止羈押之裁定（九
十七年度上訴字第三六四三號），提起抗告，本院裁定如下：
    主  文
抗告駁回。
    理  由
本件抗告人甲○○於原審聲請意旨略以：依卷內證據顯示，抗告
人並無逃亡或勾串證人、湮滅證據之虞，亦無難以進行審判或執
行之情形，自無羈押之必要。又抗告人家中僅父親在工作，且現
亦休無薪假，每星期工作二天，甚至不到二天，家庭經濟壓力沉
重，亟須抗告人返家幫忙家中經濟問題，為此請求具保停止羈押
云云。原裁定則以：抗告人涉犯販賣第一、二級毒品罪，分別經
第一審法院判處有期徒刑十五年、七年，應執行有期徒刑十八年
，足見其犯罪嫌疑重大，且所犯毒品危害防制條例第四條第一項
、第二項之販賣第一、二級毒品罪，為最輕本刑五年以上有期徒
刑之罪，合於刑事訴訟法第一百零一條第一項第三款之規定，非
予羈押，顯難進行審判及執行，即令無逃亡或串證之虞，亦不能
解免上開法定羈押要件之成立；又抗告人販賣第一、二級毒品，
非僅多數人之生命、身體受其侵害，併社會、國家之法益亦不能
免，裁定羈押，其目的與手段之間衡量並無違反比例原則。至抗
告人目前家庭經濟負擔問題，與得否具保停止羈押要件無關，自
不足採為具保停止羈押之正當理由，認本件羈押原因未消滅，因
而駁回抗告人具保停止羈押之聲請。按羈押之目的在於確保刑事
偵查、審判程序之完成，及刑事執行之保全，或預防反覆實行特
定犯罪；而有無羈押之必要，乃事實審法院之職權，法院自得就
具體個案情節，斟酌訴訟進行程度及其他一切情事而為裁量決定
，如就客觀情事觀察，法院許可羈押之裁定，在目的與手段之間
衡量並無明顯違反比例原則之情形，即無違法或不當可言。本件
抗告人被訴販賣第一、二級毒品等罪，所犯毒品危害防制條例第
四條第一項販賣第一級毒品罪，及犯同法第四條第二項販賣第二
級毒品罪，其中販賣第一級毒品部分，經依同法第五十九條規定
減輕其刑，分別量處有期徒刑拾伍年、柒年，定應執行刑有期徒
刑拾捌年，而販賣第一級毒品罪之法定本刑為死刑或無期徒刑；
販賣第一、二級毒品罪之法定本刑為無期徒刑或七年以上有期徒
刑，均屬最輕本刑為五年以上有期徒刑之罪，原審法院以抗告人
犯罪嫌疑重大，經認有刑事訴訟法第一百零一條第一項第三款之
情形，非予羈押，顯難進行審判，為確保審判程序順利進行，而
有羈押之必要，執行羈押。並於羈押期滿，以羈押之原因尚未消
滅，仍有羈押之必要，裁定延長羈押。非僅以是否被認為涉犯之
罪名係最輕本刑五年以上有期徒刑之重罪，為唯一之考量。本件
雖經原審法院判決在案，惟抗告人仍否認犯行，並不服原審判決
提起上訴，經本院撤銷原判決發回更為審理，而抗告人所為是否
與販賣第一、二級毒品罪之構成要件相符，有待審認，尚未確定
，抗告意旨以刑事訴訟法第一百零一條第一項所定「非予羈押，
顯難進行追訴、審判或執行」之羈押必要要件，於被告目前審判
進行之程度，自顯已不復存在云云，顯屬誤會。茲抗告人羈押之
原因仍然存在，所陳請求具保停止羈押，尚非具保停止羈押之事
由，為確保審判程序順利進行，因而駁回抗告人具保停止羈押之
聲請，經核於法並無不合。原裁定雖就刑事訴訟法第一百零一條
第一項本文所定「非予羈押，顯難進行追訴、審判或執行」之羈
押必要要件所為說明較為簡略，究非未具備羈押要件。抗告意旨
仍執陳詞以未具備羈押要件而為指摘，並就本案判決如何違背法
令而為實體上之爭執，均與羈押原因是否歸於消滅而得請求具保
停止羈押無涉，本件抗告非有理由，應予駁回。
據上論結，應依刑事訴訟法第四百十二條，裁定如主文。
中    華    民    國  九十八  年    四    月   三十   日
                      最高法院刑事第八庭
                          審判長法官  洪  文  章
                                法官  王  居  財
                                法官  郭  毓  洲
                                法官  黃  梅  月
                                法官  邱  同  印
      本件正本證明與原本無異
                                      書  記  官
中    華    民    國  九十八  年    五    月    四    日
                                                      Ｑ


司法院資訊處製作；財團法人民間司法改革基金會備份。
